臺灣板橋地方法院刑事判決　　　　　　94年度交簡上字第22號
上　訴　人
即　被　告　乙○○
上列上訴人即被告因過失傷害案件，不服本院中華民國93年12月
30日所為93年度交簡字第1022號第一審判決（聲請案號：93年度
調偵字第383 號），提起上訴，本院管轄第二審之合議庭判決如
下：
    主  文
上訴駁回。
乙○○緩刑貳年。
    事實及理由
一、本案經本院審理結果，認第一審以被告乙○○所為係犯刑法
    第284 條第2 項前段之業務過失傷害罪，判處有期徒刑3 月
    ，如易科罰金以300 元折算1 日，其認事用法均無違誤，量
    刑亦屬適當，應予維持，並引用第一審判決書所載之事實、
    證據及理由（如附件）。
二、上訴人即被告乙○○上訴意旨略以：伊已與告訴人甲○○於
    93 年8月4 日達成和解，但不知要把和解書送交法院，為此
    提起本件上訴等語。
三、原審判決所認定被告乙○○過失傷害之犯罪事實，業據被告
    於本院審理時供承不諱，核與告訴人甲○○之指訴相符，復
    有道路交通事故調查報告表(一)、(二)、道路交通事故現場圖、
    臺灣省臺北縣區車輛行車事故鑑定委員會93年6 月18日北鑑
    字第930510號函附之鑑定意見書各1 件、現場照片20幀在卷
    可稽，足認被告之自白確與事實相符，事證已臻明確。又被
    告於肇事後，在有偵查犯罪職權之機關尚不知何人為肇事者
    前，即主動向到場處理事故之員警坦承肇事，並為願受裁判
    之意思，有臺北縣政府警察局道路交通事故肇事人自首情形
    紀錄表1 紙在卷可證，原審因而引用刑法第284 條第2 項前
    段、第62條前段、第41條第1 項前段、罰金罰鍰提高標準條
    例第1 條前段、第2 條，並審酌被告無前科、素行尚稱良好
    、過失之情節、告訴人之傷勢程度及犯後態度等一切情狀，
    判處有期徒刑3 月，如易科罰金以300 元折算1 日，其認事
    用法均無違誤，量刑亦屬妥適。被告上訴意旨，指摘原判決
    不當，顯無理由，應予駁回。另查，被告前未曾受有期徒刑
    以上刑之宣告，有臺灣高等法院被告前案紀錄表1 件附卷可
    稽，其因一時疏失，致罹刑章，犯後坦承犯行，業與告訴人
    甲○○達成和解，並已將賠償金付訖，此據被告於本院準備
    程序時到庭陳稱明確，並有和解書1 紙、支票影本2 張存卷
    可憑，歷此偵、審教訓，當知所警惕，信無再犯之虞，本院
    因認對被告所宣告之刑，以暫不執行為適當，爰併予宣告緩
    刑2 年，以勵自新。
四、被告經合法傳喚，無正當之理由不到庭，爰不待其陳述，逕
    行判決。
據上論斷，應依刑事訴訟法第455 條之1 第1 項、第3 項、第
368 條、第371 條、第373 條，刑法第74條第1 款，判決如主文
。
本案經檢察官李吉祥到庭執行職務。
中　　華　　民　　國　　94　　年　　5 　　月　　31　　日
                      交通法庭審判長法　官　彭全曄
                                    法　官　蕭一弘
                                    法　官　朱嘉川
以上正本證明與原本無異。
不得上訴。
                                    書記官　陳聖儒
中　　華　　民　　國　　94　　年　　5 　　月　　31　　日
